---
title: "Caracterização do desenvolvimento de bibliotecas multiplataforma"
author: "Daniel Moreira, Rodrigo Rocha"
date: "August 31, 2017"
output:
  html_document: default
  pdf_document: default
---
<style type="text/css"> 
.table {    width: 40%; margin: 0px auto; }
.caption {    text-align: center; padding-bottom: 40px;}
.figure {width: 70%; margin: 0px auto;}
img {text-align: center; display: block;margin-left: auto;margin-right: auto; margin: 0px auto; }
</style>

```{r setup, include=FALSE}
knitr::opts_chunk$set(echo = TRUE)
library(knitr)
library(dplyr)
logs <- data.frame(sistema=c("Allegro", "SDL","SFML","Coco2dx"), caminho = c('~/bib/log_allegro.R', '~/bib/log_SDL.R', '~/bib/log_SFML.R', '~/bib/log_coco2dx.R'),ws_analise=c('~/bib/analise_allegro.RData', '~/bib/analise_SDL.RData', '~/bib/analise_SFML.RData', '~/bib/analise_coco2dx.RData'), ws_analisetemporal = c('~/bib/analisetemporal_allegro.RData', '~/bib/analisetemporal_SDL.RData', '~/bib/analisetemporal_SFML.RData', '~/bib/analisetemporal_coco2dx.RData'), ws_analisetemporaljanela = c('~/bib/analisetemporaljanela_allegro.RData', '~/bib/analisetemporaljanela_SDL.RData', '~/bib/analisetemporaljanela_SFML.RData', '~/bib/analisetemporaljanela_coco2dx.RData')  )

```

# Questões de pesquisa
* **QP1** -  Como é a distribuição das tarefas de manutenção entre o código independente e específico de plataforma? 
      
**QP1.1** Como é a distribuição de modificações entre o código dependente de plataforma?
     
* **QP2**  A equipe de desenvolvimento de bibliotecas multiplataforma é formada majoritariamente por desenvolvedores generalistas ou especialistas em plataformas?  

**QP2.1**  A equipe de desenvolvimento de bibliotecas multiplataforma tende a tornar-se mais generalista ou especialista ao longo do tempo?

**QP2.2**  Com quantas plataformas cada desenvolvedor trabalha?        

* **QP3** - Os desenvolvedores de bibliotecas multiplataforma são majoritariamente especialistas em plataformas de um determinado tipo de dispositivo ou trabalham com plataformas de mais de um tipo de dispositivo? 

**QP3.1**  Os desenvolvedores de bibliotecas multiplataforma tendem a especializar-se em dispositivos desktop ou mobile ao longo do tempo? 

# Resultados - Análise quantitativa
```{r results="asis", echo=FALSE,message=FALSE,warning=FALSE,out.width='1200px', dpi=200}

for (it in 1:length(logs$sistema)){
  aux<-it
  cat("  \n###",  as.character( logs$sistema[it] ) ,"\n")
  rm(list = ls()[!ls() %in% c("logs","it")])
  #source(as.character(logs$caminho[it]) , verbose=FALSE)
  #source( '~/bib/analise.R', echo=FALSE, verbose=FALSE, prompt.echo=FALSE)
  load (as.character(logs$ws_analise[it]))
########
########
########


    

########
############################### QP1 ###################################
########  
  cat ("\n\n#### QP1 - Como é a distribuição de tarefas de manutenção entre o código independente e específico de plataforma?\n")
  
    cat ("\n\n#####Especifico -> Soma da quantidade de vezes que o código específico de cada plataforma é modificado.\n")
        cat ("\n\n#####Independente -> Quantidade de vezes que o codigo independente é modificado sozinho\n")
        cat ("\n\n#####especifico -> Quantidade de vezes que o codigo especifico de uma ou mais plataformas é modificado \n")
        cat ("\n\n#####ambos -> Quantidade de vezes que o codigo especifico e independente de uma ou mais plataformas sao modificados em conjunto\n")
          print("<div align='center'>")
    cat ("\n\n#### Número de modificações no código específico e independente\n")
    print("</div>")
    par(mar=c(5.1, 5, 4.1, 2.1)) 
  barplot(os_summary3$n_commit, names.arg =c("Independente","Específico","Ambos") , xlab = "Tipo", col=c("blue","orange","darkgreen"), ylab = "Número de modificações", cex.names = 1.7,cex.axis = 1.7,cex.lab=1.7)
  
  legend(0.7, os_summary3$n_commit[1]/2, "          ",yjust = 0.5,       xjust = 0.5)
  legend(1.9, os_summary3$n_commit[2]/2, "          ",yjust = 0.5,       xjust = 0.5)
  legend(3.1, os_summary3$n_commit[3]/2 , "          ",yjust = 0.5,       xjust = 0.5)
  text(0.7,os_summary3$n_commit[1]/2,os_summary3$n_commit[1],cex=1.7)
  text(1.9,os_summary3$n_commit[2]/2,os_summary3$n_commit[2],cex=1.7)
  text(3.1,os_summary3$n_commit[3]/2,os_summary3$n_commit[3],cex=1.7)
  
########
  cat ("\n\n##### QP1.1 Qual plataforma é modificada com mais frequência?.\n")
    cat ("\n\n##### Contamos a quantidade de vezes que o código específico de cada plataforma é modificado.\n")
              print("<div align='center'>")
    cat ("\n\n#### Número de modificações em cada plataforma\n")
    print("</div>")
    par(mar=c(5.1, 5, 4.1, 2.1)) 
  barplot(os_summary$n_commit, names.arg = row.names(os_summary) ,col=rainbow(5), xlab = "Plataforma", ylab = "Número de modificações",cex.names = 1.7,cex.axis = 1.7,cex.lab=1.7)
  
 legend(0.7,os_summary$n_commit[1]/2,"      ",bg="white",yjust = 0.5,       xjust = 0.5) 
  legend(1.92,os_summary$n_commit[2]/2,"      ",bg="white",yjust = 0.5,       xjust = 0.5) 
   legend(3.1,os_summary$n_commit[3]/2,"      ",bg="white",yjust = 0.5,       xjust = 0.5) 
    legend(4.3,os_summary$n_commit[4]/2,"      ",bg="white",yjust = 0.5,       xjust = 0.5) 
     legend(5.5,os_summary$n_commit[5]/2,"      ",bg="white",yjust = 0.5,       xjust = 0.5) 
     
     text(0.7,os_summary$n_commit[1]/2,os_summary$n_commit[1],cex=1.7)
     text(1.92,os_summary$n_commit[2]/2,os_summary$n_commit[2],cex=1.7)
     text(3.1,os_summary$n_commit[3]/2,os_summary$n_commit[3],cex=1.7)
     text(4.3,os_summary$n_commit[4]/2,os_summary$n_commit[4],cex=1.7)
     text(5.5,os_summary$n_commit[5]/2,os_summary$n_commit[5],cex=1.7)
  
########
############################### QP2 ##################################
########
  cat ("\n\n#### QP2 - A equipe de desenvolvimento de bibliotecas multiplataforma é formada majoritariamente por desenvolvedores generalistas ou especialistas em plataformas?\n")
      cat ("\n\n##### esp -> desenvolvedores que trabalham apenas com uma plataforma.\n")
      cat ("\n\n##### gen -> desenvolvedores que trabalham com mais de uma plataforma.\n")
      cat ("\n\n##### NA -> desenvolvedores que tranbalham apenas com o código independente.\n")      
        print(kable(devall))

          cat ("\n\n##### QP2.1 - A equipe de desenvolvimento de bibliotecas multiplataforma tende  a tornar-se mais generalista ou especialita em plataformas ao lonto do tempo?\n")
          
          
          
########
###################################### QP3 ############################
########  
  cat ("\n#### QP3 - Os desenvolvedores de bibliotecas multiplataforma são especialistas em plataformas de um determinado tipo de dispositivo ou trabalham com plataformas de mais de um tipo de dispositivo?\n")
      cat ("\n\n##### None -> desenvolvedores que tranbalham apenas com o código independente.\n") 
      cat ("\n\n##### Desktop -> desenvolvedores que tranbalham apenas com o código plataformas de dispositivos desktop\n")  
      cat ("\n\n##### Mobile -> desenvolvedores que tranbalham apenas com o código plataformas de dispositivos mobile\n") 
      cat ("\n\n##### Both -> desenvolvedores que tranbalham com o código plataformas de dispositivos mobile e desktop\n") 
  print(kable(devicetype))
  
  cat ("\n\n##### QP3.1 - A equipe de desenvolvimento de bibliotecas multiplataforma tende  a tornar-se mais generalista ou especialita em dipositivos ao lonto do tempo?\n")
  

########
########
########   
  cat ("\n\n#### Análise temporal com janela deslizante\n")
  rm(list = ls()[!ls() %in% c("logs","it","data")])
  #source( '~/bib/analisetemporaljanela.R', echo=FALSE, verbose=FALSE, prompt.echo=FALSE)
  load (as.character(logs$ws_analisetemporaljanela[it]))
  

########
########
########   
  cat ("\n\n#### Janela de 24 semanas\n")
  
    cat ("\n\n#### QP2.1 - A equipe de desenvolvimento de bibliotecas multiplataforma tende a tornar-se mais generalista ou especialista ao longo do tempo?\n")
    print("<div align='center'>")
    cat ("\n\n#### Evolução dos desenvolvedores generalistas ao longo do tempo \n( janela 24 semanas, iteracao de 4 semanas)\n")
    print("</div>")
  par(mar=c(5.1, 5, 4.1, 2.1)) 
  plot(dev_all_time24_2$iteracao, dev_all_time24_2$porcentage, col="darkslateblue", type="b",pch=20, xlab="Tempo (semanas)", ylim=c(0,100),ylab="% de generalistas", cex.names = 1.7,cex.axis = 1.7,cex.lab=1.7)
  z<-lm(porcentage~iteracao,data=dev_all_time24_2)
  abline(z,col="orange")
  

 
   cat("\n\n#### QP2.2 - Dos desenvolvedores generalistas, eles tendem a trabalhar com mais plataformas ao longo do tempo?\n")
       plot(dev_gen_med24$iteracao,dev_gen_med24$n_platform,type="l",main="Evolução do número médio de plataformas \ndos desenvolvedores generalistas ao longo do tempo\n(janela 24 semanas)", col ="darkgreen", xlab="Tempo", ylab="Média de plataforma",ylim=c(0,5))

        cat ("\n\n#### QP3.1 - Os desenvolvedores de bibliotecas multiplataforma tendem a especializar-se em dispositivos desktop ou mobile ao longo do tempo?\n")
        print("<div align='center'>")
         cat ("\n\n#### Evolução dos desenvolvedores que trabalham com\n dispositivos desktop e mobile \n( janela 24 semanas, iteracao de 4 semanas)\n")
         print("</div>")

   par(mar=c(5.1, 5, 4.1, 2.1)) 
   plot(devicetype_time24_2$iteracao, devicetype_time24_2$porcentage, col="darkslateblue", type="b",pch=20, xlab="Tempo (semanas)",ylim=c(0,100), ylab="Porcentagem", cex.names = 1.7,cex.axis = 1.7,cex.lab=1.7) 
   z<-lm(porcentage~iteracao,data=devicetype_time24_2)
  abline(z,col="orange")
           cat("\n\n")


  cat("\n")
  cat ("\n-------------------------------------------------------------------------")
  cat ("\n-------------------------------------------------------------------------")
  cat("\n")
}

```



